臺灣高等法院高雄分院刑事判決　　　　 94年度上訴字第784號
上　訴　人　臺灣高雄地方法院檢察署檢察官
被　　　告　甲○○
上列上訴人因被告違反毒品危害防制條例案件，不服臺灣高雄地
方法院94年度訴字第612 號中華民國94年5月13日第一審判決（
起訴案號：臺灣高雄地方法院檢察署94年度毒偵字第152 號，併
案案號：94年度毒偵字第2451號），提起上訴（併案案號：94年
度毒偵字第4039、4063、4342號），嗣本院訊問被告後，因被告
自白犯罪，經詢問檢察官、被告意見後，乃裁定改行簡式審判程
序，本院判決如下：
    主  文
原判決撤銷。
甲○○連續施用第一級毒品，累犯，處有期徒刑壹年貳月。扣案
之海洛因壹包（含包裝袋，海洛因驗後淨重零點壹伍公克、空包
裝重零點貳貳公克）沒收銷燬之。
    事  實
一、甲○○前於民國92年間因犯竊盜案件，經法院判處有期徒刑
    8 月確定，甫於93年7 月23日縮刑期滿執行完畢。又因施用
    毒品案件，經臺灣高雄地方法院以91年度毒聲字第3581號裁
    定送觀察、勒戒後，認有繼續施用毒品之傾向，並經該院以
    91年度毒聲字第4174號裁定令入戒治處所施以強制戒治，而
    於92年11月28日強制戒治執行完畢釋放，並由臺灣高雄地方
    法院檢察署檢察官於93年1 月6 日以93年度戒毒偵字第16號
    為不起訴處分確定。
二、詎其仍不思戒除毒癮，明知海洛因業經公告為毒品危害防制
    條例所列第一級毒品，不得非法持有、施用，竟於前揭強制
    戒治執行完畢釋放後5 年內，基於施用第一級毒品海洛因之
    概括犯意，自93年9 月2 日起至94年4 月7 日晚間止，連續
    在其高雄市前鎮區○○○街29巷17號住處，以將海洛因摻入
    香菸內吸食之方式，施用第一級毒品海洛因多次，約3 、4
    個星期一次。嗣於附表所示時間為警查獲，並扣得如附表所
    示之毒品海洛因1 包。
三、案經高雄縣政府警察局鳳山分局、高雄市政府警察局前鎮分
    局、三民第一分局報請臺灣高雄地方法院檢察署檢察官偵查
    起訴及移送併案審理。
    理  由
一、本件被告甲○○所犯係死刑、無期徒刑、最輕本刑為三年以
    上有期徒刑以外之罪，其就被訴事實為有罪之陳述，經本院
    告知簡式審判程序之旨，並聽取公訴人及被告之意見後，裁
    定進行簡式審判程序，合先敘明。
二、訊據被告甲○○對於前開犯行均坦承不諱，且被告為警採集
    之尿液經送鑑定結果，均呈嗎啡陽性反應，此有台灣檢驗科
    技股份有限公司濫用藥物尿液檢驗報告2 紙、高雄市立凱旋
    醫院濫用藥物尿液檢驗報告2 紙、長榮大學確認報告1 紙附
    卷可稽。又自其身上查扣疑似毒品之白粉1 包經鑑驗結果，
    含有第一級毒品海洛因成分（驗後淨重0.15公克，空包裝重
    0.22公克），此有法務部調查局調科壹字第220019842 號鑑
    定通知書1 紙在卷可憑。足認被告之自白與事實相符，自可
    採為論罪之依據。此外，被告前因施用毒品案件，經臺灣高
    雄地方法院裁定送觀察、勒戒後，認有繼續施用毒品之傾向
    ，並經同院裁定令入戒治處所施以強制戒治，嗣於92年11月
    28日強制戒治執行完畢釋放，並由臺灣高雄地方法院檢察署
    檢察官以93戒毒偵字第16號為不起訴處分確定之事實，有前
    開不起訴處分書、臺灣高等法院被告前案紀錄表及臺灣高雄
    地方法院檢察署刑案資料查註紀錄表各1 份附卷可按。從而
    ，被告於強制戒治執行完畢釋放後，5 年內再犯本件施用第
    一級毒品罪之事實，堪予認定。本件事證明確，應依法論科
    。
三、按海洛因係屬毒品危害防制條例第2 條第2 項第1 款所定之
    第一級毒品，不得非法持有、施用；是核被告所為，係犯毒
    品危害防制條例第10條第1 項之施用第一級毒品罪。被告持
    有第一級毒品海洛因後進而施用，其持有海洛因之低度行為
    ，應為施用之高度行為所吸收，不另論罪。其先後多次施用
    海洛因犯行，時間緊接，觸犯構成要件相同之罪名，顯係基
    於概括犯意反覆為之，為連續犯，應依刑法第56條之規定論
    以一罪並加重其刑。公訴意旨雖僅就被告於93年9 月6 日15
    時5 分許回溯24小時內之某時施用第一級毒品海洛因之犯行
    提起公訴，然未據起訴部分與前開起訴部分具有連續犯之裁
    判上一罪關係，為起訴效力所及，本院自應併予審判，併此
    敘明。又被告前因犯竊盜案件，經法院判處有期徒刑8 月確
    定，嗣於93年7 月23日縮刑期滿執行完畢之事實，有臺灣高
    等法院被告前案紀錄表在卷可按，其於有期徒刑執行完畢後
    ，5 年內再犯本件有期徒刑以上之罪，為累犯，應依刑法第
    47條規定加重其刑，並遞加重之。
四、原審據以論處被告施用第一級毒品罪刑，固非無見；惟查：
    被告自93年9 月2 日起至93年4 月7 日止，除於原審所載之
    93年9 月2 日、9 月5 日晚間、94年3 月17日、4 月7日 施
    用毒品外，尚有連續施用，平均3 、4 個星期施用一次，此
    業據被告自承不諱，並有檢察官另行移送併辦之附表編號3
    、4 號之卷證附卷可稽，原審認被告僅施用5 次尚有未洽。
    檢察官執此提起上訴，為有理由，自應由本院將原判決撤銷
    改判。審酌被告施用毒品足以戕害身心健康，滋生其他犯罪
    ，惡化社會治安，被告前因施用毒品，經強制戒治執行完畢
    ，仍再度施用毒品多次，且於偵審中復一再為警查獲，顯見
    其自制力非佳，應有入監矯治之必要，惟考量被告犯後已坦
    承犯行，且其施用毒品乃戕害自己之身心健康，尚未損及他
    人等一切情狀，量處如主文第2 項所示之刑，以資懲儆。扣
    案之海洛因一包（驗後淨重0.15公克、空包裝重0.22公克）
    ，為查獲之第一級毒品，又上開包裝袋因包覆海洛因，衡情
    顯難與毒品完全析離，應視為毒品，均應依毒品危害防制條
    例第18條第1 項前段規定，併予宣告沒收銷燬之；至因鑑驗
    耗盡之海洛因既已滅失，自無庸再為沒收銷燬之諭知，併予
    敘明。
據上論結，應依刑事訴訟法第369 條第1 項前段、第364 條、第
273 條之1 第1 項、第299 條第1 項前段，毒品危害防制條例第
10條第1 項，第18條第1 項前段、刑法第11條、第56條、第47條
，判決如主文。
本案經檢察官郭振昌到庭執行職務。
中　　華　　民　　國　　94　　年　　8 　　月　　19　　日
                  刑事第八庭    審判長法  官  惠光霞
                                      法  官  洪慶鐘
                                      法  官  李淑惠
以上正本證明與原本無異。
如不服本判決應於收受本判決後10日內向本院提出上訴書狀，其
未敘述上訴理由者，並得於提起上訴後10日內向本院補提理由書
狀（均須按他造當事人之人數附繕本）「切勿逕送上級法院」。
中    華    民    國    94    年    8     月    19    日
　　　　　　　　　　　　　　　　　　　書記官  邱麗莉
附錄本件判決論罪科刑法條：
毒品危害防制條例第10條
施用第一級毒品者，處 6 月以上 5 年以下有期徒刑。
施用第二級毒品者，處 3 年以下有期徒刑。
附表：
┌─┬──────┬───────┬──────┬───┐
│編│查獲時間    │查獲地點      │扣押物      │偵查案│
│號│            │              │            │號    │
├─┼──────┼───────┼──────┼───┤
│1 │93年9 月6 日│為毒品行方不明│            │94年度│
│  │13時30分許  │人口，為警查獲│            │毒偵字│
│  │            │後，經警帶至高│            │第152 │
│  │            │雄縣政府警察局│            │號    │
│  │            │鳳山分局五甲派│            │      │
│  │            │出所採尿      │            │      │
├─┼──────┼───────┼──────┼───┤
│2 │94年3 月18日│高雄市前鎮區衙│海洛因1 小包│94年度│
│  │15時30分許  │竹三街29巷26號│（驗後淨重0.│毒偵字│
│  │            │              │15公克，空包│第2451│
│  │            │              │裝重0.22公克│號    │
│  │            │              │）          │      │
├─┼──────┼───────┼──────┼───┤
│3 │94年3 月31日│為毒品行方不明│            │94年度│
│  │14時許      │人口，為警查獲│            │毒偵字│
│  │            │後，經警帶至高│            │第4342│
│  │            │雄市政府警察局│            │號    │
│  │            │前鎮分局採尿  │            │      │
├─┼──────┼───────┼──────┼───┤
│4 │94年4 月2 日│高雄縣鳳山市青│            │94年度│
│  │13時50分許  │年路與中興街口│            │偵字第│
│  │            │              │            │4063號│
├─┼──────┼───────┼──────┼───┤
│5 │94年4 月8 日│高雄市前鎮區衙│            │94年度│
│  │10時許      │竹三街29巷17號│            │毒偵字│
│  │            │前            │            │第4039│
│  │            │              │            │號    │
└─┴──────┴───────┴──────┴───┘
